【裁判字號】    97,抗,960
【裁判日期】    971024
【裁判案由】    聲請撤銷緩刑
【裁判全文】
臺灣高等法院刑事裁定                   97年度抗字第960號
抗  告  人
即受 刑 人  甲○○
上列抗告人因聲請撤銷緩刑案件，不服臺灣桃園地方法院中華民
國九十七年八月十五日裁定（九十七年度撤緩字第一二二號），
提起抗告，本院裁定如下：
    主  文
抗告駁回。
    理  由
一、原裁定意旨略以：受刑人甲○○前因犯違背安全駕駛致交通
    危險及肇事逃逸之罪，經原審於九十六年十二月十九日以九
    十六年度審簡字第八三號判處有期徒刑二月及七月，應執行
    有期徒刑八月，緩刑二年，於九十七年一月二十一日確定（
    以下稱前案）；惟受刑人於緩刑期間內之九十七年二月十七
    日再犯違背安全駕駛致交通危險罪，經原審於九十七年四月
    三十日以九十七年度桃交簡字第一四九三號判處拘役五十日
    ，於九十七年五月二十六日確定，顯見受刑人於前案緩刑期
    間內，再次故意犯與原宣告緩刑之犯罪性質相同之飲用酒類
    不能安全駕駛動力交通工具而駕駛之罪，並受得易科罰金之
    拘役宣告確定，且所測得呼氣酒精成分竟高達每公升一點二
    三毫克，堪信受刑人並未因受到前案刑事追訴而有悔悟反省
    之意，是原宣告之緩刑難收其預期效果，而確有執行刑罰之
    必要，是聲請人聲請撤銷受刑人前揭緩刑之宣告，核與刑法
    第七十五條之一第一項第二款規定相符，應予准許等語。
二、抗告意旨略以：抗告人近日遭逢離婚之變，兩名子女均由抗
    告人監護，若抗告人入獄執行，則二名年幼子女如何自謀生
    活？抗告人非於緩刑期間內不知悔改，而係發生發生擦撞車
    禍等待警方前來處理之際，於附近便利商店買酒飲用，非於
    飲酒後，始行駕駛車輛，惟因法院以簡易處刑判決，是抗告
    人無所爭執，無意竟遭撤銷緩刑，是請本院撤銷原裁定，維
    持原緩刑處分，以保全抗告人家庭云云。
三、按「受緩刑之宣告而有下列情形之一，足認原宣告之緩刑難
    收其預期效果，而有執行刑罰之必要者，得撤銷其宣告：一
    、緩刑前因故意犯他罪，而在緩刑期內受得易科罰金之有期
    徒刑、拘役或罰金之宣告確定者。二、緩刑期內因故意犯他
    罪，而在緩刑期內受得易科罰金之有期徒刑、拘役或罰金之
    宣告確定者。三、緩刑期內因過失更犯罪，而在緩刑期內受
    有期徒刑之宣告確定者。四、違反第七十四條第二項第一款
    至第八款所定負擔情節重大者。前條第二項之規定，於前項
    第一款至第三款情形亦適用之。」、「前項撤銷之聲請，於
    判決確定後六月以內為之。」，刑法第七十五條之一、第七
    十五條第二項分別定有明文。而緩刑宣告是否得撤銷，除須
    符合刑法第七十五條之一第一項各款之要件外，本條並採裁
    量撤銷主義，賦予法院撤銷與否之權限，特於第一項規定實
    質要件為「足認原宣告之緩刑難收其預期效果，而有執行刑
    罰之必要」，供作審認之標準。亦即於上揭「得」撤銷緩刑
    之情形，法官應依職權本於合目的性之裁量，妥適審酌被告
    所犯前後數罪間，關於法益侵害之性質、再犯之原因、違反
    法規範之情節是否重大、被告主觀犯意所顯現之惡性及其反
    社會性等情，是否已使前案原為促使惡性輕微之被告或偶發
    犯、初犯改過自新而宣告之緩刑，已難收其預期之效果，而
    確有執行刑罰之必要。
四、查本件抗告人前因犯違背安全駕駛致交通危險及肇事逃逸之
    罪，經原審於九十六年十二月十九日以九十六年度審簡字第
    八三號判處有期徒刑二月及七月，應執行有期徒刑八月，緩
    刑二年，甫於九十七年一月二十一日確定（以下稱前案）；
    惟抗告人旋於緩刑期間內之九十七年二月十七日再犯違背安
    全駕駛致交通危險罪，經原審於九十七年四月三十日以九十
    七年度桃交簡字第一四九三號判處拘役五十日，於九十七年
    五月二十六日確定等情，此有上開判決二份及本院被告前案
    紀錄表一份在卷可稽。原審法院審酌抗告人所犯罪刑之案情
    後，認原確定判決之緩刑宣告未能收預期效果，且有執行刑
    罰的必要，認與刑法第七十五條之一第一項第二款之規定相
    符，而撤銷抗告人之緩刑宣告，經核認事用法並無不合。
五、抗告人抗告意旨稱其並非酒後駕車一節，係針對所犯能否構
    成刑法第一百八十五條之三犯罪為實體上之爭執，應於該案
    審理時主張，或在判決後提起上訴以資救濟，與刑法第七十
    五條之ㄧ撤銷緩刑之要件無涉；另抗告人以其家庭因素為由
    ，核與上開緩刑宣告應否撤銷之法律上判斷無關，尚不足為
    有利於受刑人之論據。綜上，本件抗告為無理由，應予駁回
    。
據上論結，依刑事訴訟法第四百十二條，裁定如主文。
中    華    民    國    97    年    10    月    24    日
                  刑事第十八庭審判長法  官  吳鴻章
                                    法  官  徐昌錦
                                    法  官  陳健順
以上正本證明與原本無異。
不得再抗告。
                                    書記官  朱家惠
中    華    民    國    97    年    10    月    24    日


司法院資訊處製作；財團法人民間司法改革基金會備份。
